【裁判字號】    98,上易,1091
【裁判日期】    980709
【裁判案由】    竊盜等
【裁判全文】
臺灣高等法院刑事判決                98年度上易字第1091號
    上  訴  人
    即  被  告  丁○○
    選任辯護人  蔡海水律師
上列上訴人因竊盜等案件，不服臺灣基隆地方法院97年度易字第
674號，中華民國98年2月19日第一審判決（起訴案號：臺灣基隆
地方法院檢察署97年度偵字第3076號），提起上訴，本院判決如
下：
    主  文
上訴駁回。
    事  實
一、丁○○前因竊盜案件， 經原審以95年度易字第388號判決定
    應執行有期徒刑1年2月確定， 於民國96年4月25日因易科罰
    金執行完畢。詎其未知悔悟，竟意圖為自己不法之所有，於
    如附表編號1、3、4、5所示之時、地，以如附表所示之方式
    ，分別為該等竊盜犯行；復另行起意， 於如附表編號2所示
    之時、地，以如附表所示之方式，損壞甲○○住處大門前擺
    設置物櫃之門鎖，足以生損害於甲○○。
二、案經甲○○、己○○訴由基隆市警察局第二分局、戊○○訴
    由基隆市警察局第三分局暨基隆市警察局第一分局報請臺灣
    基隆地方法院檢察署檢察官偵查起訴。
    理  由
壹、證據能力方面
一、按被告以外之人於偵查中向檢察官所為之陳述，除顯有不可
    信之情況者外，得為證據，刑事訴訟法第159條之1第2 項定
    有明文。經查，證人乙○○、己○○、甲○○、丙○○、吳
    豐聯、戊○○於偵查中向檢察官所為之陳述，業經具結，且
    自筆錄內容觀之，並無不正取供之情事，而無顯不可信之情
    況，依上開規定，自有證據能力。
二、次按被告以外之人於審判外之言詞或書面陳述，除法律有規
    定者外，不得作為證據；又被告以外之人於審判外之陳述，
    雖不符合刑事訴訟法第159條之1至第159條之4之規定，而經
    當事人於審判程序同意作為證據，法院審酌該言詞陳述或書
    面陳述作成時之情況，認為適當者，亦得為證據，而當事人
    、代理人或辯護人於法院調查證據時，知有上開不得為證據
    之情形，而未於言詞辯論終結前聲明異議者，視有前項之同
    意，刑事訴訟法第159條第1項及第159條之5分別定有明文。
    本件證人乙○○、己○○、甲○○、丙○○、戊○○於警詢
    中所為之陳述，除證人甲○○、戊○○，辯護人於上訴後爭
    執其證據能力外，其餘證人雖為被告以外之人於審判外之言
    詞陳述，然經本院於審判程序提示予被告並告以要旨，經被
    告表示無意見，且未聲明異議，又本院審酌上開證人警詢筆
    錄之記載，並無不正取供之情事，且證人於警詢時並無具結
    之可能，故就此等審判外言詞陳述作成時之情況，應認為適
    當，依前揭法條意旨，得援為本案證據。證人甲○○、戊○○於警詢中之證述，其性質雖屬傳聞證據，然渠等2 人於警
    詢中之供述並非非法取得，且其業於原審及本院審理時具結
    作證，接受交互詰問完畢，則被告於訴訟上之程序權，已受
    保障，是證人甲○○、戊○○之前開供述，其瑕疵即經補正
    ，而具證據能力得作為其於審判期日所為證言之補強。
貳、實體方面
一、訊據被告對於如附表編號1 所示之犯罪事實坦承不諱，惟矢
    口否認曾為如附表編號2、3、4、5所示之犯行，並辯稱其附
    表編號1 的螺絲起子不是伊帶去的，是在火鍋店的桌上拿的
    。附表編號2 所示時間，伊是要躲一個男人所以躲在工具櫃
    那裡，僅前往甲○○住處前方查看，並未破壞置物櫃之門鎖
    ，且本件也與毀損的構成要件不服，附表編號3 部分當天是
    中元節伊去參觀，因為門沒有鎖可以自由進出，無意間在花
    園的路上撿到卡片，沒有到地下停車場開被害人的車鎖拿卡
    片。附表編號4 部分當天因先生打伊，就到外面去，否認犯
    罪。編號5部分當天伊是到被害人的家向朋友要回欠她的9,0
    00元，把黃小姐的家當作他朋友「阿偉」的家，一樓是補習
    班，他人可以自由進出，伊沒有到2樓云云，惟查：
(一)如附表編號1、3、4 所示之犯罪事實，業據被告於原審審理
    時均坦承不諱，復有如附表編號1、3、4 「證據」欄所載之
    證據可佐。且證人己○○ (附表編號3部分)於本院審判中亦
    到庭證稱：停車的出入卡片，平常放車上，進入地下室開車
    ，另外有一個鑰匙。當日伊到台北，回來後才發現家裡遭竊
    ，伊去管理室問調錄影帶，管理室說當天有我的卡片出入的
    紀錄，我就去車上看，我的卡片不見了，所以我認為是在車
    內不見的等語（見本院98年6 月25日審判筆錄）。足認被告
    於原審之自白核與事實相符，此部分犯行事證明確，被告犯
    行應堪認定，被告上訴後對於附表1、3、4 雖翻稱如上所辯
    ，實屬事後卸責之詞，不足採信。
(二)被告固否認曾為如附表編號2 所示之毀損犯行，惟證人甲○○證稱其於97年8月9日上午10時30分許返回住處時，見被告
    站在其住處前，以鑰匙插入其住處大門前擺設置物櫃之門鎖
    內轉動，其即大喊「小偷」，質問被告為何在該處，並伸手
    拿取被告所持鑰匙，被告稱為躲避一名男子，始前往其住處
    門口，其要求被告一起至社區警衛室，被告趁隙自樓梯逃逸
    ，其查看置物櫃門鎖，發現該鎖之鎖心外露無法繼續使用等
    語（見臺灣基隆地方法院檢察署97年度偵字第3574號偵查卷
    第22至24、57頁，原審98年1 月15日審判筆錄第4至5頁），
    於本院審判中亦到庭證實：不認識被告，她去我家偷東西時
    才看過她。住家大門前面走廊有兩個擺以前作裝潢用的工具
    櫃，97年8月17日社區舉行中元普渡伊出去購買1隻雞回來碰
    到被告，伊看到她在敲挖伊的東西第一個反應就喊抓小偷。
    被告那天對伊很兇，手上有一把鑰匙，然後就走樓梯下去。
    事後警察有來看，鎖已經壞掉了等語（見本院98年6 月25日
    審判筆錄）。甲○○既與被告前非相識，衡情，應無刻意設
    詞構陷被告之必要，又被告自承其曾於97年8月9日上午，前
    往基隆市巴塞隆納社區，並至甲○○住處前查看，看到甲○○住處大門前擺設置物櫃，當時其手中握有鑰匙，適甲○○
    走出電梯，見其在住處前方，甲○○即質問其為何在該處，
    其訛稱因不想遇見住在樓上之友人，始走樓梯經過該處，甲○○隨即搶走其手中所持鑰匙，其搶回鑰匙後即步行下樓等
    情（見原審97年11月27日審判筆錄第2至3頁、98年1 月15日
    審判筆錄第6 頁），核與甲○○所述前開情節相合，亦徵甲○○前開所述應屬可信；另依據證人甲○○及被告上揭所述
    ，甲○○自電梯步出，看見被告站在甲○○住處前方後，隨
    即將被告手中所持鑰匙取走，因甲○○與被告非屬相識，對
    於被告前往該處之目的尚無所悉，若非甲○○親見被告正以
    手中鑰匙為不法行為，衡諸常情，甲○○當無僅因被告站立
    於甲○○住處前方一節，立即認定被告已有不法意圖，遂搶
    走被告所持鑰匙之必要，足認證人甲○○證稱其親見被告以
    鑰匙破壞其住處前方置物櫃之門鎖等情，應堪採信，復有如
    附表編號 2「證據」欄所載之證據及上開甲○○於本院審判
    中所為之證詞可佐，堪見被告前開所辯非屬可信，被告之犯
    行應堪認定。
(三)被告雖辯稱其因將戊○○住處誤認係友人「阿偉」之住處，
    始進入戊○○住處，且未在屋內翻找財物云云，然證人戊○○於偵查、原審中具結證稱：其住處為1、2樓建築物，屋內
    有樓梯連接，1樓放置補習班課桌椅，其於97年9月6日下午4
    時許，在住處1樓房間內整理衣服，當時1樓大門未上鎖，其
    亦未看見被告進入屋內，嗣因聽見2 樓紗門發出開啟聲響，
    其即上樓查看，見被告打開2 樓房間內擺設之衣櫥，站在衣
    櫥前方，衣櫥內之物品業經翻動，其即報警處理等語（見前
    開檢察署97年度偵字第3885號偵查卷第54至55頁，原審98年
    1月15日審判筆錄第6至9 頁），復於本院審判時亦到庭證稱
    ：不認識被告，她到我家偷東西才看到，當日是假日，當時
    門有關著，但沒有上鎖。2 樓是住家，我們自己住的，當時
    聽到打開紗門的聲音，被告站在靠近門的第一個房間，沒有
    財務損失，但東西被翻過等語（見本院98年6 月25日審判筆
    錄），戊○○於案發前既與被告不熟識，衡情，應無刻意設
    詞構陷之必要，且被告自陳其曾於前開時間，進入戊○○住
    處，並自屋內樓梯走上2 樓等情（見原審97年11月27日審判
    筆錄第3頁、98年1月15日審判筆錄第10頁、上開本院審判筆
    錄），亦與戊○○所述相符，足徵戊○○前開所證述非屬虛
    妄；另被告辯稱其係將戊○○住處，誤認為「阿偉」住處，
    始進入屋內云云，惟戊○○亦證稱被告進入屋內時，未出聲
    詢問等情（見原審98年1月15日審判筆錄第8頁），且被告陳
    稱其於8、9年前曾前往「阿偉」住處1 次，其認為戊○○之
    住處可能即為「阿偉」之住處等情（見原審97年11月27日審
    判筆錄第3 頁），亦即依據被告所述，被告對於戊○○住處
    是否確為「阿偉」住處一節，無法確定，衡諸常情，一般人
    若無法確定該址是否即為友人住處時，應先按門鈴或敲門，
    待屋內有人前來應門之際，詢問友人是否居住該址，當無逕
    行進入屋內之理，而被告既無法確認戊○○住處是否即為「
    阿偉」住處，竟未循常理按門鈴或敲門，即逕行進入屋內，
    且於進入屋內後，亦未出聲詢問，即自行步入該址2 樓，顯
    與常情不合，堪信被告前開辯解不足採信；至於被告固辯稱
    其進入該址時，曾朝屋內詢問「有人嗎？這是阿偉的家嗎？
    」云云，惟證人戊○○證稱其在1 樓房間整理衣服時，未聽
    音樂，當時周圍並無吵雜聲音，被告進入屋內時並未出聲詢
    問等語（見原審98年1月15日審判筆錄第8頁），又據前所述
    ，戊○○係在1樓房間內，聽聞住處2樓紗門開啟時發出之聲
    響，始前往查看，因一般紗門開啟時發出之聲響非甚響亮，
    則在1樓房間內整理衣物之戊○○既得以聽到2樓紗門開啟時
    發出之輕微聲響，足認當時現場環境應甚安靜，並無其他聲
    響干擾，復因戊○○所在1 樓房間距離該址大門非遠，此有
    戊○○繪製之現場平面圖供參（見前開檢察署97年度偵字第
    3885號偵查卷第56頁），果若被告確於進入屋內時曾出聲詢
    問，依據當時情形，戊○○應無未聽聞之理，又若戊○○已
    聽到被告出聲詢問，衡情，應會立即前往查看，當無任由不
    相識之被告隨意在屋內走動之可能，足認被告辯稱其進入屋
    內時，曾出聲詢問該址是否為「阿偉」住處一節，非屬可信
    ；另有如附表編號5 「證據」欄所載之證據及戊○○於本院
    審判時之證詞可參，被告之犯行應堪認定。
二、按刑法第321條第1項第2 款所指之「門扇」專指門戶而言，
    而所謂「其他安全設備」，指門扇牆垣以外，依通常觀念足
    認防盜之一切設備而言，如門鎖、窗戶等，又窗戶既為安全
    設備，則用手推開窗後侵入屋內行竊，已使窗戶此一安全設
    備失其防閑效用，自屬踰越安全設備之情形；次按刑法第32
    1條第1項第3 款之攜帶兇器竊盜罪，係以行為人攜帶兇器竊
    盜為其加重條件，此所謂兇器，其種類並無限制，凡客觀上
    足對人之生命、身體、安全構成威脅，具有危險性之兇器均
    屬之，且祇須行竊時攜帶此種具有危險性之兇器為已足，並
    不以攜帶之初有行兇之意圖為必要；又刑法第321條第1項各
    款為竊盜之加重條件，如犯竊盜罪兼具數款加重情形時，因
    竊盜行為只有1個，仍僅成立一罪（最高法院33年上字第150
    4 號、41年台非字第38號、45年台上字第1443號、55年台上
    字第547 號、79年台上字第5253號及69年度台上字第3945號
    判例可資參照）。本件被告為如附表編號1 所示竊盜犯行後
    ，警方在現場查獲扣案之螺絲起子1 把，該螺絲起子全長約
    9.7 公分，前端屬金屬材質呈十字狀等情，已據原審當庭勘
    驗屬實（見原審97年12月18日審判筆錄第3 頁），復有扣案
    螺絲起子之照片在卷供參（見前開檢察署97年度偵字第3076
    號偵查卷第25頁），又該扣案螺絲起子得以撬開同屬金屬材
    質之抽屜鎖，堪認該螺絲起子之質地堅硬，故該螺絲起子在
    客觀上確足以對人之生命、身體及安全構成威脅，而具有相
    當之危險性，自屬刑法上所稱之兇器無誤，被告攜帶該螺絲
    起子，為如附表編號1 所示竊盜犯行，揆諸首揭說明，即已
    該當攜帶兇器之加重要件；另被告為如附表編號1 所示犯行
    時，係推開該店後方防火巷樓梯之窗戶後，自該窗戶進入屋
    內，因依據社會通常觀念，窗戶具有防盜之功能，足認應屬
    刑法第321條第1項第2 款所稱之安全設備，是被告所為，即
    已該當刑法第321條第1項第2 款所定之加重條件，又揆諸首
    揭說明，被告所為雖同時該當之數款加重要件，然因竊盜行
    為係屬單一，仍僅成立一罪。是核被告所為如附表編號1 所
    為之犯行，係犯刑法第321條第1項第2款、第3款攜帶兇器踰
    越安全設備之加重竊盜罪；被告所為如附表編號3、4所示之
    犯行，均係犯刑法第320條第1項之竊盜罪；另被告未經戊○○之同意，擅自侵入戊○○住處後，已在該址房間內翻找財
    物而著手於竊盜行為，嗣因遭戊○○發覺而未得逞，是核被
    告所為如附表編號5所示之犯行，係犯刑法第306條第1 項之
    無故侵入住宅罪及同法第320條第3 項、第1項之竊盜未遂罪
    。另被告持鑰匙插入甲○○住處前方擺設置物櫃之門鎖內用
    力扭轉，使該門鎖之鎖心外露無法繼續使用，足以生損害於
    甲○○，是核被告所為如附表編號2 所示之犯行，係犯刑法
    第354 條之毀損罪。又被告侵入戊○○住宅之目的，係為竊
    取屋內財物，已如前述，亦即被告所為無故侵入住宅及竊盜
    之複數舉動，係基於單一行為決意所為，復無證據可資證明
    被告除竊盜之目的外，另有侵入住宅之犯意，是應就被告所
    為上開複數舉動，評價為法律上之一行為，因被告係以一行
    為同時觸犯上開2 罪名，為想像競合犯，應從重依竊盜未遂
    罪處斷。
三、被告所為如附表編號1、3、4、5所示之各次竊盜犯行，時、
    地互異，且侵害之財產法益分屬不同人所有，復與被告所為
    如附表編號2 所示之毀損犯行，犯意各別，行為互異，均應
    予以分論併罰。被告曾受如事實欄所載之徒刑執行完畢，此
    有本院被告前案紀錄表在卷供參，其受徒刑之執行完畢，再
    為本件各次竊盜及毀損犯行，係於5 年以內故意再犯有期徒
    刑以上之罪，均為累犯，應分別依刑法第47條第1 項之規定
    加重其刑。被告為如附表編號5 所示之竊盜犯行時，已基於
    竊盜之目的，侵入戊○○之住處，復在衣櫥內翻找財物，足
    認被告已著手竊盜行為之實施，惟因遭戊○○發覺而未能遂
    行犯罪，亦即被告所為該次竊盜犯行尚屬未遂，爰依刑法第
    25條之規定，按既遂犯之刑減輕之，並先加後減之。
四、又按行為時因精神障礙或其他心智缺陷，致不能辨識其行為
    違法或欠缺依其辨識而行為之能力者，不罰；行為時因前項
    之原因，致其辨識行為違法或依其辨識而行為之能力，顯著
    減低者，得減輕其刑，刑法第19條第1項、第2項分別定有明
    文。本件被告固稱其患有精神分裂症及疑器質性精神病，其
    係在意識不清之情形下，為如附表編號1、4所示之犯行等情
    ，並提出診斷證明書及病歷資料為佐（見前開檢察署97年度
    偵字第3076號偵查卷第57至73頁），惟原審依職權就被告罹
    患精神疾病之情形，函詢財團法人長庚紀念醫院基隆分院後
    ， 該醫院函覆稱被告自92年6月19日起開始於該院精神科就
    診，主訴失眠、暴飲暴食及精神不穩，醫師診斷為憂鬱症，
    其曾於92年8 月25日進行精神鑑定，因其有關係妄想、思考
    散漫、幻聽及失眠，經診斷為器質性精神病，其復因服用Am
    phetamine 及酒類，診斷為妄想性精神病及憂鬱症，於門診
    接受藥物治療控制病徵，其並無意識、記憶喪失或無法控制
    行動之症狀等情，此有財團法人長庚紀念醫院基隆分院97年
    12月8日（97）長庚院基法字第251號函附原審卷內可稽，足
    認被告雖曾患有精神疾病，然並無意識、記憶喪失或無法控
    制行動之情形，是被告前開所辯是否可信，已非無疑；再者
    ，被告為附表編號1 所示之竊盜犯行時，係單獨自該店後方
    防火巷樓梯之窗戶進入該店，業如前述，且被告進入該店後
    ，在店內四處張望搜尋財物，復以螺絲起子撬開抽屜鎖後，
    竊取抽屜內之財物，此有監視器錄影畫面翻拍照片在卷可憑
    （見前開檢察署97年度偵字第3076號偵查卷第26至29頁），
    自錄影畫面翻拍照片觀之，被告行動正常，復知撬開財物擺
    放之抽屜，足見被告之精神狀況應屬正常；又被告為如附表
    編號4 所示竊盜犯行時，係趁丙○○外出倒垃圾之際，自行
    步入店內工作室竊取丙○○所有之皮包，得手後正欲離去之
    際，適遭丙○○發覺被告自該店走出，丙○○詢問被告何事
    ，被告答稱沒有，丙○○看見被告手持皮包，遂高喊小偷，
    被告隨即徒步逃逸等情，業經證人丙○○證述明確（見前開
    檢察署97年度偵字第4050號偵查卷第10至11、32頁），且依
    據丙○○繪製該店平面圖，丙○○係將皮包擺放於店面後方
    之工作室（見前開檢察署97年度偵字第4050號偵查卷第34頁
    ），堪見被告未竊取店內擺放之商品，反而略過店內商品，
    逕行步行至店面後方之工作室內，竊取價值較高之皮包，已
    足認被告思慮周密，且被告遭丙○○發覺時，尚能針對丙○○之提問回答，復於丙○○高喊小偷時，自行逃離現場，亦
    見被告之精神狀況與行動能力均無異狀；另被告對於其於97
    年8月9日上午進入基隆市巴塞隆納社區之路徑、其與甲○○
    對話內容及其於97年9月6日下午進入戊○○住處等情形，記
    憶甚為清晰（見原審97年11月27日審判筆錄第2至4頁、97年
    12月18日審判筆錄第7頁、98年1月15日審判筆錄第6、10 頁
    、本院98年6 月25日審判筆錄），且被告自陳其係於上開時
    間，自行騎乘機車前往巴塞隆納社區及戊○○住處等情（見
    原審97年11月27日審判筆錄第2至3頁），足見被告為如附表
    編號2、3、5 所示犯行時，精神狀況應屬正常，自無僅以被
    告曾患有精神疾病，逕行認定被告於本件行為時欠缺辨識行
    為違法或依其辨識而行為之能力有欠缺或顯著降低之情形，
    是認被告於行為時，應無因精神障礙或其他心智缺陷，致不
    能辨識其行為違法或欠缺依其辨識而行為之能力，該等能力
    亦無顯著降低之情形，即無從適用刑法第19條規定，附此敘
    明。
五、原審因認被告罪證明確，引用刑法第306條第1項、第320 條
    第1項、第3項、第321條第1項第2款、第3款、第354條、第2
    5條、第55條、第47條第1項、第38條第1項第2款、第51條第
    5款，刑法施行法第1條之1 之規定。並審酌被告正值壯年，
    不思循正當工作途徑獲取生活所需，竟多次竊取他人財物，
    且其前已有多次竊盜前科，未知悔悟仍為本件犯行，所為非
    屬有當，又其損壞甲○○住處前擺設置物櫃之門鎖，亦非可
    取，另其對於如附表編號2、5所示之犯行，矢口否認犯行，
    難謂已有悔悟之心，惟被告於原審審判時，對於如附表編號
    1、3、4 所示之犯行均坦承不諱，復已與「東方麻辣火鍋店
    」之負責人達成和解，此有原審卷附和解書供參，足認被告
    犯後態度尚屬良好等一切情狀，分別量處如附表「宣告刑」
    欄所示之罪，並依法定其應執行之刑。對於扣案之螺絲起子
    1支，係被告為如附表編號1所示之犯行後，警方據報前往現
    場時查獲，且被告自承其所有之螺絲起子與該扣案物相同等
    情（見原審97年12月18日審判筆錄第2至3頁），足認扣案之
    螺絲起子係被告所有供為如附表編號1 所示犯行犯罪所用之
    物，應依刑法第38條第1項第2款之規定宣告沒收。核其認事
    用法，並無不合，量刑亦稱妥適，上訴人即被告上訴意旨仍
    執前詞，並否認全部犯罪，指摘原判決不當，請求撤銷改判
    ，洵無理由，上訴均應予駁回。
據上論斷，應依刑事訴訟法第368條，判決如主文。
本案經檢察官邱美育到庭執行職務。
中    華    民    國    98    年    7      月    9    日
            刑事第四庭    審判長法  官  陳筱珮
                                法  官  鄭水銓
                                法  官  周煙平
以上正本證明與原本無異。
不得上訴。
                                書記官  陳秋雄
中    華    民    國    98    年    7     月    9     日
【附表】
┌──┬───┬───┬───────┬───────┬─────┬───┐
│編號│犯  罪│犯  罪│犯 罪 方 法   │ 證         據│所犯罪名  │宣告刑│
│    │時  間│地  點│              │              │          │      │
├──┼───┼───┼───────┼───────┼─────┼───┤
│ １ │97年7 │基隆市│丁○○趁店家尚│1.被告丁○○之│丁○○攜帶│處有期│
│    │月15日│仁愛區│未營業無人看守│自白：        │兇器踰越安│徒刑柒│
│    │上午7 │愛二路│之際，意圖為自│(1)警詢（97偵  │全設備竊盜│月；扣│
│    │時50分│57號「│己不法之所有，│  3076號卷第8 │，累犯。  │案之螺│
│    │許    │東方麻│攜帶客觀上足以│  至9 頁）。  │          │絲起子│
│    │      │辣火鍋│對人之生命、身│(2)本院（本院97│          │壹把，│
│    │      │店」  │體及安全構成威│  年12月18日審│          │沒收之│
│    │      │      │脅，具有相當危│  判筆錄第2 頁│          │。    │
│    │      │      │險性之螺絲起子│  、98年2 月5 │          │      │
│    │      │      │1 把，踰越該店│  日審判筆錄第│          │      │
│    │      │      │後方防火巷樓梯│  9 頁）。    │          │      │
│    │      │      │之窗戶，進入店│2.證人乙○○之│          │      │
│    │      │      │內，復以上開螺│  證述：      │          │      │
│    │      │      │絲起子撬開櫃檯│(1)警詢（同上偵│          │      │
│    │      │      │抽屜鎖，竊取現│  卷第14頁）。│          │      │
│    │      │      │金新台幣2 萬元│(2)偵查（同上偵│          │      │
│    │      │      │、禮券3 本，嗣│  卷第55頁）。│          │      │
│    │      │      │經警據報到場，│3.現場照片3 張│          │      │
│    │      │      │扣得丁○○所有│  （同上偵卷第│          │      │
│    │      │      │供為前開犯行所│  23、24頁）。│          │      │
│    │      │      │用之螺絲起子1 │4.監視器錄影畫│          │      │
│    │      │      │支，並依據店內│  面翻拍照片8 │          │      │
│    │      │      │監視器錄影畫面│  張（同上偵卷│          │      │
│    │      │      │查獲。        │  第26至29頁）│          │      │
│    │      │      │              │  。          │          │      │
│    │      │      │              │5.扣案螺絲起子│          │      │
│    │      │      │              │  1 支。      │          │      │
├──┼───┼───┼───────┼───────┼─────┼───┤
│ ２ │97年8 │基隆市│丁○○持鑰匙插│1.證人甲○○之│丁○○損壞│處有期│
│    │月9 日│中正區│入甲○○住處大│  證述：      │他人置物櫃│徒刑│
│    │上午10│新豐街│門前擺設置物櫃│(1)警詢（97偵  │之門鎖，足│月。  │
│    │時許  │482 之│之門鎖內用力扭│  3574號卷第22│以生損害於│      │
│    │      │6 號6 │轉，致該鎖之鎖│  至24頁）。  │他人，累犯│      │
│    │      │樓（巴│心外露不堪使用│(2)偵查（同上偵│。        │      │
│    │      │塞隆納│而損壞該鎖，足│  卷第57頁）。│          │      │
│    │      │社區I │以生損害於吳碧│(3)本院（本院98│          │      │
│    │      │棟）  │霞，適甲○○返│  年1 月15日審│          │      │
│    │      │      │家撞見，質問彭│  判筆錄第3 至│          │      │
│    │      │      │劍芬來意，彭劍│  5 頁）。    │          │      │
│    │      │      │芬趁隙由樓梯間│2.社區監視器錄│          │      │
│    │      │      │逃逸，嗣經警依│  影畫面翻拍照│          │      │
│    │      │      │據社區內監視器│  片2 張（同上│          │      │
│    │      │      │錄影畫面查獲。│  偵卷第11頁）│          │      │
│    │      │      │              │  。          │          │      │
│    │      │      │              │3.置物櫃現場照│          │      │
│    │      │      │              │  片2 張（同上│          │      │
│    │      │      │              │  偵卷第13頁）│          │      │
│    │      │      │              │  。          │          │      │
├──┼───┼───┼───────┼───────┼─────┼───┤
│ ３ │97年8 │基隆市│丁○○意圖為自│1.被告於本院之│丁○○竊盜│處有期│
│    │月9 日│中正區│己不法之所有，│  自白（本院97│，累犯。  │徒刑肆│
│    │上午10│新豐街│趁舉行中元普渡│  年12月18日審│          │月。  │
│    │時40分│巴塞隆│，人員進出頻繁│  判筆錄第2 頁│          │      │
│    │許    │納社區│疏於防備之機會│  、98年2 月5 │          │      │
│    │      │地下停│，進入該社區地│  日審判筆錄第│          │      │
│    │      │車場  │下停車場，竊取│  9 頁）。    │          │      │
│    │      │      │己○○所有放置│2.證人己○○之│          │      │
│    │      │      │在車號9C-4212 │  證述：      │          │      │
│    │      │      │號自小客車內之│(1)警詢（97偵  │          │      │
│    │      │      │停車感應磁卡1 │  3574號卷第15│          │      │
│    │      │      │張，嗣經警依據│  至17頁）。  │          │      │
│    │      │      │社區內監視器錄│(2)偵查（同上偵│          │      │
│    │      │      │影畫面查獲。  │  卷第56至57頁│          │      │
│    │      │      │              │  ）。        │          │      │
│    │      │      │              │3.社區監視器錄│          │      │
│    │      │      │              │  影畫面翻拍照│          │      │
│    │      │      │              │  片12張（同上│          │      │
│    │      │      │              │  偵卷第11、12│          │      │
│    │      │      │              │  19、20、21、│          │      │
│    │      │      │              │  28頁）。    │          │      │
│    │      │      │              │4.磁卡刷卡紀錄│          │      │
│    │      │      │              │  （同上偵卷第│          │      │
│    │      │      │              │  25頁）。    │          │      │
├──┼───┼───┼───────┼───────┼─────┼───┤
│ ４ │97年8 │基隆市│丁○○趁丙○○│1.被告於本院之│丁○○竊盜│處有期│
│    │月23日│仁愛區│外出倒垃圾之際│  自白（本院97│，累犯。  │徒刑伍│
│    │晚間9 │忠三路│，意圖為自己不│  年12月18日審│          │月。  │
│    │時30分│55號「│法之所有，步入│  判筆錄第2 頁│          │      │
│    │許    │春光美│店內工作室，徒│  、98年2 月5 │          │      │
│    │      │術佛具│手竊取丙○○所│  日審判筆錄第│          │      │
│    │      │社」  │有之皮包1 只（│  9 頁）。    │          │      │
│    │      │      │內有人民幣    │2.證人丙○○之│          │      │
│    │      │      │7,000 元、存摺│  證述：      │          │      │
│    │      │      │、提款卡、空白│(1)警詢（97偵  │          │      │
│    │      │      │支票13張、身分│  4050號卷第8 │          │      │
│    │      │      │證等物），適郭│  至9 、10至11│          │      │
│    │      │      │滄金返回時，發│  、15頁）。  │          │      │
│    │      │      │現丁○○手持上│(2)偵查（同上偵│          │      │
│    │      │      │開皮包正自店內│  卷第32至33、│          │      │
│    │      │      │步出，遂出聲制│  38頁）。    │          │      │
│    │      │      │止，丁○○見狀│3.證人吳豐聯於│          │      │
│    │      │      │隨即快跑逃逸，│  偵查時之證述│          │      │
│    │      │      │嗣經丙○○報警│  （同上偵卷第│          │      │
│    │      │      │處理而查獲。  │  37至38頁）。│          │      │
│    │      │      │              │4.丙○○繪製之│          │      │
│    │      │      │              │  平面圖（同上│          │      │
│    │      │      │              │  偵卷第34頁）│          │      │
│    │      │      │              │  。          │          │      │
├──┼───┼───┼───────┼───────┼─────┼───┤
│ ５ │97年9 │基隆市│丁○○意圖為自│1.證人戊○○之│丁○○竊盜│處有期│
│    │月6 日│七堵區│己不法之所有，│  證述：      │，未遂，累│徒刑伍│
│    │下午4 │崇智街│趁戊○○在一樓│(1)警詢（97偵  │犯。      │月。  │
│    │時許  │35巷20│房間內整理物品│  3885號卷第6 │          │      │
│    │      │號    │，無故侵入黃歆│  至7 頁）。  │          │      │
│    │      │      │儀住處，由屋內│(2)偵查（同上偵│          │      │
│    │      │      │樓梯登上二樓臥│  卷第54至55頁│          │      │
│    │      │      │室內，徒手在衣│  ）。        │          │      │
│    │      │      │櫥內翻找搜尋財│(3)本院（本院98│          │      │
│    │      │      │物而著手於竊盜│  年1 月15日審│          │      │
│    │      │      │犯行之際，適因│  判筆錄第6 至│          │      │
│    │      │      │戊○○察覺二樓│  9 頁）。    │          │      │
│    │      │      │發出聲響而上樓│2.現場照片4 張│          │      │
│    │      │      │查看，丁○○始│ （同上偵卷第 │          │      │
│    │      │      │未能遂行竊盜犯│   21頁）。   │          │      │
│    │      │      │行，嗣警方據報│3.戊○○繪製住│          │      │
│    │      │      │到場處理而查獲│  處平面圖（同│          │      │
│    │      │      │。            │  上偵卷第56頁│          │      │
│    │      │      │              │  ）。        │          │      │
│    │      │      │              │4.基隆市警察局│          │      │
│    │      │      │              │  第三分局97年│          │      │
│    │      │      │              │  9 月26日基警│          │      │
│    │      │      │              │  三分偵字第09│          │      │
│    │      │      │              │  70308301號函│          │      │
│    │      │      │              │  檢附戊○○住│          │      │
│    │      │      │              │  處周邊道路及│          │      │
│    │      │      │              │  室內平面圖（│          │      │
│    │      │      │              │  同上偵卷第60│          │      │
│    │      │      │              │  至62頁）。  │          │      │
└──┴───┴───┴───────┴───────┴─────┴───┘


司法院資訊處製作；財團法人民間司法改革基金會備份。
